臺灣屏東地方法院民事裁定　　　　　　　 110年度法字第12號
聲　請　人　游建國（屏基醫療財團法人董事長）

上列聲請人聲請變更捐助暨組織章程，本院裁定如下：
    主  文
屏基醫療財團法人捐助章程第四條准予變更如附表所示。
聲請程序費用由聲請人負擔。
    理  由
一、聲請意旨略以：屏基醫療財團法人前於民國53年10月5 日經
    屏東縣政府許可設立（原名稱為財團法人屏東縣私立基督教
    醫院），並經本院登記處於同年12月30日登記在案（登記簿
    第1 冊第12頁第11號）。茲因該財團法人於110 年5 月25日
    召開第16屆第15次董事會議，決議修正捐助章程第4 條（詳
    如附表所示），聲請人為該財團法人之董事長，爰依法聲請
    裁定准予變更等語。
二、按財團之組織及其管理方法，由捐助人以捐助章程或遺囑定
    之。捐助章程或遺囑所定之組織不完全，或重要之管理方法
    不具備者，法院得因主管機關、檢察官或利害關係人之聲請
    ，為必要之處分。為維持財團之目的或保存其財產，法院得
    因捐助人、董事、主管機關、檢察官或利害關係人之聲請，
    變更其組織。民法第62條、第63條分別定有明文。
三、本件聲請人主張之事實，業據其提出法人登記證書、董事會
    會議紀錄、捐助章程、修正條文對照表及衛生福利部110 年
    9 月10日衛部醫字第1101665724號函為證，並經本院調閱53
    年度法登字第4 號法人設立登記事件等卷宗查明屬實。且經
    本院依非訟事件法第62條前段規定，徵詢主管機關衛生福利
    部之意見，據其函復略謂：屏基醫療財團法人修正捐助章程
    第4 條一案，業經其以上開衛部醫字第1101665724號函許可
    在案等語，有衛生福利部110 年10月14日衛部醫字第110003
    2039號函在卷可憑。查屏基醫療財團法人此次修正捐助章程
    第4 條，除修正原第3 款機構之名稱外，主要係為增設社區
    長照機構，經核與財團法人之立法精神並無違背，亦與民法
    有關法人之規定不相牴觸，聲請人為該財團法人之董事長，
    其聲請裁定准予變更，於法洵無不合，應予准許。
四、依非訟事件法第21條第1 項前段，裁定如主文。
中    華    民    國   110    年    10    月    21    日
                  民事第二庭    法  官  凃春生
正本係照原本作成。
如對本裁定抗告，須於裁定送達後10日內向本院提出抗告狀，並
繳納抗告費新台幣1,000 元。
中    華    民    國   110    年    10    月    21    日
                                書記官  張婉郁
附表：
┌─────────────┬─────────────┐
│    修  正  前  條  文    │    修  正  後  條  文    │
├─────────────┼─────────────┤
│第四條                    │第四條                    │
│本法人依醫療法規定設立下列│本法人依醫療法規定設立下列│
│機構，其名稱及地址如下：  │機構，其名稱及地址如下：  │
│一、屏基醫療財團法人屏東基│一、屏基醫療財團法人屏東基│
│    督教醫院：屏東市大連路│    督教醫院：屏東市大連路│
│    60號                  │    60號                  │
│二、屏基醫療財團法人屏東基│二、屏基醫療財團法人屏東基│
│    督教醫院瑞光院區：屏東│    督教醫院瑞光院區：屏東│
│    市○○路○巷000號     │    市○○路○巷000號     │
│三、屏基醫療財團法人附設屏│三、屏基醫療財團法人附設屏│
│    基居家式服務類長期照顧│    東縣私立屏基居家式服務│
│    服務機構：屏東市瑞光路│    類長期照顧服務機構：屏│
│    三段96號              │    東市○○路○段00號    │
│四、屏基醫療財團法人附設屏│四、屏基醫療財團法人附設屏│
│    基居家護理所：屏東市瑞│    基居家護理所：屏東市瑞│
│    光路三段96號          │    光路三段96號          │
│五、屏基醫療財團法人附設屏│五、屏基醫療財團法人附設屏│
│    基護理之家：屏東市瑞光│    基護理之家：屏東市瑞光│
│    路三段96號            │    路三段96號            │
│                          │六、屏基醫療財團法人附設屏│
│                          │    東市私立豐田豐源社區長│
│                          │    照機構：屏東縣屏東市豐│
│                          │    田里建豐路105巷50號1樓│
└─────────────┴─────────────┘